臺灣臺南地方法院臺南簡易庭民事判決
111年度南小字第1036號
原      告  匡在侯  
被      告  王忠立  
訴訟代理人  李明勳  
上列當事人間請求侵權行為損害賠償（交通）事件，經本院於民
國111年7月27日言詞辯論終結，判決如下：
    主    文
原告之訴駁回。
訴訟費用新臺幣壹仟元由原告負擔。
　　事實及理由
一、原告起訴主張：原告於民國111年3月17日7時41分許，駕駛
    車號0000-00號自小客車（下稱系爭汽車），沿臺南市東區
    裕農二街由北往南行駛，行經裕農二街61號前（道路交通事
    故現場圖記載裕農二街138前），適被告駕駛AJX-2219號自
    小客車自車庫倒車出來，不慎撞到原告駕駛之系爭汽車。系
    爭汽車之維修費用共新臺幣（下同）10,500元，原告因系爭
    汽車送修，須坐計程車代步，費用7,500元，原告受有精神
    上損害7,000元，合計共25,000元。爰依侵權行為之法律關
    係，請求被告給付25,000元。並聲明：被告應給付原告25,0
    00元。
二、被告則以：系爭汽車修車費10,500元，被告沒有爭執。代步
    車費用，原告沒有提出單據。原告沒有受傷，沒有慰撫金的
    問題等語，資為抗辯。並聲明：原告之訴駁回。
三、按因故意或過失，不法侵害他人之權利者，負損害賠償責任
    。故意以背於善良風俗之方法，加損害於他人者亦同。不法
    侵害他人之身體、健康、名譽、自由、信用、隱私、貞操，
    或不法侵害其他人格法益而情節重大者，被害人雖非財產上
    之損害，亦得請求賠償相當之金額，民法第184條第1項、第
    195條第1前段分別定有明文。以所有權被不法侵害為原因，
    提起請求損害賠償之訴，須先就其主張之所有權存在之事實
    ，負舉證之責任，如不能證明有此項權利存在時，即不發生
    侵權行為之問題，自無損害賠償請求權之可言。受精神之損
    害得請求賠償者，以法律有明文規定者為限，如民法第18條
    、第19條、第194條、第195條等是，如僅受有財產上損害，
    自不得請求加害人賠償非財產上損害。原告主張被告不慎撞
    到原告駕駛之系爭汽車，請求被告賠償維修費用10,500元、
    代步車費用7,500元及精神上損害7,000元，惟查，系爭汽車
    之車主係訴外人陳嘉仁，並非原告，有原告提出之系爭汽車
    行車執照在卷可稽，系爭汽車既非原告所有，原告請求被告
    賠償因系爭汽車毀損所生之損害，自屬無據。且原告並未主
    張及舉證被告因系爭車禍侵害原告之身體、健康、名譽、自
    由、信用、隱私、貞操，或不法侵害其他人格法益而情節重
    大，則原告請求被告賠償精神上損害，亦屬無據。
四、綜上所述，原告依侵權行為之法律關係，請求被告給付25,0
    00元，為無理由，應予駁回。又本件訴訟費用1,000元（第1
    審裁判費）應由敗訴之原告負擔，爰確定如主文第2項所示
    。
五、訴訟費用負擔之依據：民事訴訟法第78條、第87條第1項。
中    華    民    國   111    年    8     月    10    日
                臺灣臺南地方法院臺南簡易庭
                              法  官  蘇正賢
以上正本係照原本作成。
如不服本判決，應於送達後20日內，向本院提出上訴狀並表明上
訴理由，如於本判決宣示後送達前提起上訴者，應於判決送達後
20日內補提上訴理由書（須附繕本）。
對於小額程序之第一審判決之上訴，非以其違背法令為理由，不
得為之。且上訴狀內應記載表明(一)原判決所違背之法令及其具
體內容；(二)依訴訟資料可認為原判決有違背法令之具體事實者
。如委任律師提起上訴者，應一併繳納上訴審裁判費。 
中    華    民    國   111    年    8     月    10    日
                              書記官  林容淑